Inventaris van het archief van C. Adriaanse en aanverwanten [levensjaren 1896-1964], 1926-1960; P.M. Adriaanse [geboren 1898], 1946-1983
Nationaal Archief, Den Haag
Collectie 406 Adriaanse
Adriaanse
1926-1983
C22136
1.10 meter; 120 inventarisnummers.
Normale geschreven, getypte en gedrukte documenten, geen bijzondere handschriften.
Nationaal Archief, Den Haag
C. Adriaanse (1896-1964)
C. Adriaanse (1864-1919)
P.M. Adriaanse (1898-?)
Het grootste deel van het archief is akomstig van C. Adriaanse (1864-1919) en bevat stukken betreffende zijn dienstverband in Nederlands-Indië, stukken betreffende zijn gezantschap in Djeddah (Jiddah) in Saoedie-Arabië (waaronder brieven met beschrijvingen van het dagelijks leven in die plaats), rapporten betreffende handelsbetrekkingen met verschillende landen in het Midden-Oosten, persoonlijke reisverslagen uit Jemen en foto's van Mekka en Medina. Het archief van zijn broer P.M. Adriaanse bestaat voornamelijk uit correspondentie, onder meer met contacten uit de zeilwereld en mede-leden van het Comité Wederopbouw Indische Watersport.
Archiefvorming
Geschiedenis van de archiefvormer
Activiteiten van P.M. Adriaanse na zijn pensionering in 1946
de wederopbouw van de door de oorlog te gronde gegane Indische watersport (1947-1950)
het verkeer in Amsterdams binnenstad (1960-1970)
organisatie en begeleiding van de tentoonstelling "Nederlanders in Japanse kampen", gehouden in musea te Amsterdam, Den Haag, Breda, Leeuwarden en Arnhem (1971-1976)
inzameling van kamptekeningen en -voorwerpen voor een permanente centrale collectie "Nederlanders in Japanse kampen" en overdracht in eigendom van deze collectie aan de gemeente Den Haag (Museum voor het Onderwijs) (1976-1979)
medewerking aan de verwezenlijking van een tentoonstelling betreffende de tweede Wereldoorlog in Oost-Azië in het kader van de Stichting Herdenking 15 augustus 1945 (1980)
actie tot werving van contribuanten voor de Stichting Cultuurgeschiedenis van de Nederlanders Overzee (1980-1981)
organisatie van en tewerkstelling van medewerk(st)ers bij de"Vrijwillige Groenbrigade Buitenveldert", strekkende tot het in zuivere staat houden van het groen in de Amsterdamse stadswijk Buitenveldert (1981-1983).
Geschiedenis van het archiefbeheer
De verwerving van het archief
Schenking (van een niet overheidsarchief)
2.21
Aanwijzingen voor de gebruiker
Openbaarheidsbeperkingen
Volledig openbaar.
Materiële beperkingen
Aanvraaginstructie
Openbare archiefstukken kunnen online worden aangevraagd en gereserveerd. U kunt dit ook via de terminals in de studiezaal van het Nationaal Archief doen. Om te kunnen reserveren dient u de volgende stappen te volgen:
U maakt een profiel aan op www.gahetna.nl, en logt vervolgens in
Via de archiefinventaris (alleen de beschrijvingen met rode nummers) selecteert u het gewenste archiefstuk door op de knop 'Reserveren' te klikken
In het volgende scherm geeft u aan op welke dag u het archiefstuk wilt inzien
Indien u zich bevindt in de studiezaal en een tafelnummer heeft ontvangen kunt u dit nummer vermelden. Als u geen tafelnummer heeft kunt u tafelnummer 777 laten staan
Vervolgens bevestigt u uw reservering door deze te versturen.
Verwant materiaal
Beschikbaarheid van kopieën
Beschrijving van de series en archiefbestanddelen
- DRS C. ADRIAANSE (1896-1964) EN AANVERWANTEN, I.
  - Archivalia van C. Adriaanse, a.
    - Ingekomen brieven van E. Gobée., 1928-1953; 1
    - Ingekomen brieven van mevrouw L. Liefrink-Snouck Hurgronje over de bestemming van papieren van haar vader C. Snouck Hurgronje., 1936-1960; 2
    - Ingekomen brieven van C. Snouck Hurgronje., 1926-1936; 3
    - Ingekomen brieven van J.M. Snouck Hurgronje-Oort., 1932-1948; 4
  - Archivalia van B. Adriaanse-Landwehr, b.
    - Ingekomen brieven van J.M. Snouck Hurgronje-Oort., 1931-1939; 5
  - Verzamelde stukken, c.
    - brieven van C. Snouck Hurgronje aan E. Gobée., 1926-1936; 6
    - Brieven van C. Adriaanse aan C. Snouck Hurgronje., 1931-1936; 7
- P.M. ADRIAANSE (GEB. 1898), II.
  - Stukken betreffende het Comité Wederopbouw Indische Watersport, a.
    - Briefwisseling met officiële instanties in de zeilwereld en met medeleden van het comité., 1946-1950; 8-11
      - Met G.H. van Asperen, vertegenwoordiger van de Koninklijke Bataviaasche Jacht Club in Nederland, 1946-1948, en het medecomitélid Den Breums, 1948, 8
      - Met mr W.J.Th. de Cocq Buning, mede-comitélid, 1947-1950, 9
      - Met bestuursleden van de Delische Jachtclub en de Koninklijke Bataviaasche Jacht Club in Nederlandsch-Indië. 1947-1949, 10
      - Met ir J. Loeff, secretaris van de Koninklijke Verbonden Nederlandse Watersportverenigingen. 1947-1948, 11
    - Circulaire, houdende een oproep van het comité om steun met concept-verslag van een bestuursvergadering van de Koninklijke Bataviaasche Jacht Club over de activiteiten van het comité., Januari 1948 en z.j.; 12
    - Stukken betreffende bemiddeling voor de aankoop en verwerving van zeilschepen door particulieren en adviezen aan particulieren., 1948-1949; 13
    - Briefwisseling met de jachtbouwers J. Boot in Reeuwijk en E.G. van de Stadt in Zaandam over door hen voor Nederlandsch-Indië vervaardigde jachten., 1948-1950; 14
    - Stukken betreffende de schenking van het draakjacht "Koningin Wilhelmina" aan het comité, de overdracht van dit jacht aan de Koninklijke Bataviaasche Jacht Club en de verwikkeling rond de uitvoering van voorwaarden over het gebruik van dit jacht., 1948-1950; 15
    - Eindverslag van het comité, met minuut-begeleidbrief., 5 november 1949; 16
    - Stukken betreffende de zending van enige vrijheidsjachten naar Soerabaja., 1949-1950; 17
  - Stukken betreffende tentoonstellingen en verzamelingen van tekeningen van Nederlanders in Japanse kampen., b.
    - Stukken betreffende de verzameling van voorwerpen en tekeningen van Nederlanders in Japanse kampen door Adriaanse en de voorbereiding van een reizende tentoonstelling., 1972-1976; 18
    - Catalogus van de tentoonstelling "Nederlanders in Japanse kampen"., 1975; 19
    - Stukken betreffende een voorstel aan het Rijksinstituut voor Oorlogsdocumentatie om zijn verzameling tekeningen van Nederlanse geïnterneerden in 1942-1945 aan het Museum voor het Onderwijs in Den Haag over te dragen., 1977-1978; 20
    - Briefwisseling met drs W.G. van der Weiden, directeur van het Museum voor het Onderwijs in Den Haag, betreffende grieven wegens het negeren van de betekenis van Adriaanse als verzamelaar van kunstvoorwerpen van Nederlanders in Japanse kampen., 1978-1979; 21
  - Overige stukken, c.
    - Nota "Het verkeer in Amsterdams binnenstad", houdende publicatie van stukken betreffende zijn alternatieve voorstellen over het gemeentelijk verkeersbeleid. October 1969. Met doorslag van een brief aan de Stichting Nederlands Vervoerswetenschappelijk Instituut, houdende zending van zijn documentatie over zijn alternatief circulatieplan aan dit instituut., 1983; 22
    - Ingekomen levensbeschrijving van C. Adriaanse door prof dr H. Drewes sr., 1965; 23
  - Nagekomen stukken, d.
    - Stukken betreffende tentoonstellingen "Nederlanders in Japanse kampen", in Arnhem, (Gemeentemuseum), Breda (de Beyerd), Den Haag (Museum voor het Onderwijs) en Rotterdam (museum Boymans-van Beuningen)., 1975-1976; 24
- AANWINST 1983-1984, III.
  - Stukken, afkomstig van C. Adriaanse (1864-1919), a.
    - Akten betreffende zijn dienstverband als ambtenaar ter provinciale griffie van Zeeland., 1886-1903; 25; 1 omslag
    - Akten betreffende zijn dienstverband bij de Rijksverzekeringsbank., 1902-1913; 26; 1 omslag
  - Stukken, afkomstig van drs C. Adriaanse (1896-1964), b.
    - Ingekomen facturen van Jules. Huf, kleermaker voor tropische uitrusting in Den Haag., 1917; 27; 1 omslag
    - Ingekomen foto's en brieven van collegae en kennissen., 1922-1965; 28-34
      - Portret van Mohammed Abdulla Abdireza. 18 mei 1933, 28; 1 stuk
      - Ingekomen brief van de zoon van Mohammed Abdulla Abdireza. 1 oktober 1932, 29; 1 stuk
      - Stukken betreffende L.J. Breman. 1965 en z.j, 30; 1 omslag
      - Portret van Pieter Henricus van der Hoog (Mohammed Ali al Maghdi), 1953, 1957, 31; 2 stukken
      - Stukken, houdende gegevens over Sgt. J.B. Philby. 1931-1938, 32; 1 omslag
      - Stukken, afkomstig van H.J. Schmidt. 1922-1929, 33; 1 omslag
      - Afschrift van een brief van Abdulkadir Widjojoadmodjo over de situatie in Nederlandsch-Indië. Z.j. (ca. 17 november 1945), 34; 1 stuk
      - Ingekomen circulaire houdende voorstel tot de oprichting van een Nederlands contactblad van de Nederlandsch Indische Vrijzinnige Bond., 12 januari 1930; 35; 1 stuk
      - Stukken betreffende zijn benoeming tot officier in de Orde van Oranje Nassau en ridder in de Orde van de Nederlandse Leeuw., 1939, 1948; 36; 1 omslag
      - Gepubliceerde levensberichten, met staat van dienst., 1949-1954 en z.j; 37; 1 omslag
      - Krante- en tijdschriftartikelen naar aanleiding van zijn overlijden., 1964; 38; 1 omslag
    - Stukken betreffende zijn openbaar leven., 2.
      - Ambtenaar van het Binnenlands Bestuur in Nederlandsch-Indië, 1913-1929., 2.1.
        - Stukken betreffende zijn dienstverband., 1913-1928; 39-41; 3 omslagen
          - Stukken betreffende zijn opleiding als Indisch Ambtenaar. 1913-1919, 39
          - Stukken betreffende zijn dienstverband in Nederlandsch-Indië. 1919-1924, 40
          - Stukken betreffende de voortzetting van zijn studie in de indologie aan de Rijksuniversiteit van Leiden en de hervatting van zijn werkzaamheden. 1924-1928, 41
        - Circulaire van de assistent-resident van Menado, houdende wenken over de hygiënische bereiding van sago, 27 januari 1919. Gedrukt, met aantekeningen van Adriaanse., Z.j.; 42; 1 stuk
        - Ingekomen briefjes en gelukwensen van inwoners van Gorontalo bij Adriaanse, controleur aldaar., 1921-1922; 43; 1 omslag
        - Bulletin van de resident van Amboina, houdende nieuwsberichten en mededelingen, ondertekend door Adriaanse als residentie-secretaris., 27 november 1922; 44; 1 stuk
        - Verhandeling, getiteld "Eenige opmerkingen over de voortbrenging van staatswege in Nederlandsch-Indië", vermoedelijk opgesteld in het kader van zijn studie indologie., Z.j. (na 1926); 45; 1 deeltje
        - Ingekomen gelukwensen en invitaties bij Adriaanse, in Medan., 1928-1929; 46; 1 omslag
      - Nederlands zaakgelastigde in Djeddah, 1930-1940., 2.2.
        - Algemene kantooraangelegenheden., 2.2.1.
          - Stukken betreffende zijn sollicitatie, zijn dienstverband en zijn ontslag., 1928-1940; 47; 1 omslag
          - Briefwisseling met zijn vice-consuls., 1932, 1938; 48-49; 2 omslagen
            - Met Mohammed Hoessein. 1932, 48
            - Met Raden Abdulkadir (II). 1938, 49
          - Nota van Abdoel Fatah, legatie-arts in Djeddah, houdende een verslag van zijn werkzaamheden vanaf 1924., 29 april 1933; 50; 1 stuk
          - Afschriften van brieven, houdende beschrijvingen van het dagelijkse leven in Djeddah., 1934 en z.j.; 51; 3 stukken
          - Ingekomen brieven van M. Bagin en de Kaim Mahaan van Djeddah naar aanleiding van reizen naar Nederland, met ingekomen gelukwensen., 1936-1939; 52; 3 stukken
          - Begroting van dienstuitgaven voor het gezantschap in Djeddah en het vice-consulaat in Mekka voor 1940., Z.j.; 53; 1 stuk
        - Betrekkingen met Saoedi-Arabië., 2.2.2.
          - Doorslagen van rapporten van de Nederlandse zaakgelastigde aan het ministerie van Buitenlandse Zaken., 1933-1937; 54-56; 3 stukken
            - Over de slavenmarkt in Mekka, 22 augustus 1933, 54
              nr. 1183/geheim.
            - Ter voorbereiding van een bezoek van Emir Saoed aan Nederland. 19 april 1935, 55
              nr. 379.
            - Verslag van de viering van het huwelijk van prinses Juliana en prins Bernhard in de Nederlandse kolonie in Djeddah, 14 januari 1937, 56
          - Ingekomen afschrift van een not a van A.M. Snouck Hurgronje aan het ministerie van Buitenlandse Zaken over de grensoorlog tussen Saoedi-Arabië en Jemen., 6 juni 1934; 57; 1 stuk
          - Statistische opgave van het wild bij Djeddah, geschoten door A.G. Griffin in 1932-1936., Januari 1937; 58; 1 stuk
          - Ingekomen brief van D. Crena de Jong, houdende een voorstel tot een ontmoeting van Adriaanse met prins Bernhard., 21 juni 1937; 59; 1 stuk
          - Doorslag van een ingezonden brief, bestemd voor de Haagsche Post, houdende bestrijding van een aantal onjuistheden over de bedevaart naar Mekka., 26 januari 1938; 60; 1 stuk
          - Ingekomen stukken van de Java-club van Djeddah naar aanleiding van zijn vertrek naar Nederland., 1939; 61; 1 omslag
          - Ter documentatie verzamelde stukken over Saoedi-Arabië., 1917-1923 en z.j; 62-64
            - Exemplaar van de proclamatie van Hoessein I, koning van Hidjaz, houdende herstel van de onafhankelijkheid van de Arabieren aldaar. Bladzijde uit The Illustrated London News., 62; 1 stuk
              Het origineel bevindt zich in het Instituut voor het Nabije Oosten in Leiden.
            - Pas van een Mekkabedevaartganger, uitgereikt in Silamoeta (residentie Menado). 1914, 63; 1 stuk
            - Duits atlasblad, houdende een kaart van Arabië, Z.j, 64; 1 stuk
        - Betrekkingen met Jemen., 2.2.3.
          - Dossiers inzake reizen van Adriaanse naar Jemen, aldaar verricht onderzoek, en de daarmee in verband staande voorstellen tot Nederlands-Jemenitische economische betrekkingen., 1932-1939; 65-79
            - Eerste reis: 1932, 65-66
              - Dagboekaantekeningen en doorslag van het officieel verslag. 1932, 65; 1 omslag
              - Brieffwisseling met C. van Arendonk, beheerder van de afdeling Niet-Westerse handschriften aan de universiteitsbibliotheek van Leiden over in Jemen aangetroffen Oosterse handschriften. Januari-april 1934, 66; 1 omslag
            - Tweede reis: 1933, 67-68
              - Verslag met bijlagen., 67; 1 omslag
              - Foto's, gemaakt tijdens de reis., 68; 1 omslag
            - Derde reis met ir. G. Flieringa. 1934, 69-74
              - Briefwisseling over de reis en over de verslaglegging. 1933-1934, 69; 1 omslag
              - Verslag van de reis door Adriaanse, met bijlagen. 1934, 70; 1 omslag
              - Foto-album, samengesteld door G. Flieringa. 1934, 71; 1 deel
              - "Verslag Ontsluiting Jemen" met tekst van een lezing en artikelen van G. Flieringa. 1934-1935, 72; 3 banden
              - Nadere economische rapporten over Jemen, met voorstellen inzake Nederlandse werkzaamheden aan de infrastructuur. 1934-1935, 73; 1 omslag
              - Stukken betreffende de vertaling van het rapport van G. Flieringa in het Arabisch. 1935, 74; 1 omslag
            - Dossier inzake een vierde reis naar Jemen in gezelsehap van G. Flieringa. 1935, 75; 1 omslag
            - Doorslag van een kort verslag van een vijfde reis naar Jemen. 1936, 76; 1 stuk
            - Stukken betreffende de reis van 1939., 77-78
              - Dagboek., 77; 1 deel
              - Correspondentie en officiële verslagen, met souvenirs en bijlagen., 78; 1 omslag
            - Kaarten van Jemen, houdende beschrijvingen van het zuidelijk deel van San'a en Taiz, 1926, 1927, met schetskaart van Adriaanse, houdende een overzicht van zijn reisroutes. Z.j, 79; 3 stukken
          - Briefwisseling over de geschiedschrijving van de buitenlandse betrekkingen van Jemen, met concept-rapport van Adriaanse., 1933-1938 en z.j; 80; 1 omslag
          - Stukken betreffende onderzoekingen van de archeoloog J. Bartoux in Jemen., 1937; 81; 1 omslag
          - Officieuze nota van Adriaanse aan het ministerie van Buitenlandse Zaken over het verloop van de Nederlandse betrekkingen met Jemen, 17 mei 1938; 82; 1 stuk
          - Stukken betreffende de vernieuwing van het vriendschapsverdrag tussen Nederland en Jemen., 1939; 83; 1 omslag
        - Betrekkingen met andere staten., 2.2.4.
          - Kaarten van Noordoost-Arabië, bevattende de vorstendommen Koeweit, Qatar en Bahrein, met notities omtrent de bodemgesteldheid. Blauwdrukken van California Arabian Standard Oil Company., 1933-1935; 84; 3 stukken
          - Koninklijk Besluit van 8 januari 1935, nr. 33, houdende zijn aanstelling als gezant in Bagdad, afschrift, met verslagen van dienstreizen daarheen., 1935-1937; 85; 3 stukken
          - Verslag van een reis van Neervoort van der Poll van Aden naar Makalla per kameel, in april-juli 1933, met foto van Neervoort van der Poll., 1933-1937; 86; 1 omslag
      - Ambtenaar bij het ministerie van Buitenlandse Zaken. 1940-1961., 2.3.
        - Stukken betreffende zijn dienstverband., 1940-1961; 87; 1 omslag
        - Ingekomen brief van n.n. naar aanleiding van reizen van D. van der Meulen naar Jemen in 1942., 9 november 1945; 88; 1 stuk
          Slot en ondertekening ontbreken.
        - Ingekomen afschriften van de correspondentie van het ministerie van Overzeese Gebiedsdelen met D. van der Meulen over aangelegenheden betreffende de Islam in Nederlandsch-Indië., Oktober-november 1948; 89; 2 stukken
        - Stukken betreffende een bezoek van prins Mishal al Saoed van Saoedi-Arabië, minister van Defensie en Vliegwezen aldaar, aan Nederland., 1953; 90; 1 omslag
        - Kaarten, houdende overzicht van de gemeenten in Irak waar water- en elektriciteitsleidingen aanwezig zijn. Engels enArabisch., 1955, 1956; 91; 3 stukken
        - Doorslag van een brief van R.H. van Gulik, Nederlands gezant in Beiroet, houdende verslag van zijn gesprek met Sjeil Yoessoef Yassin, politiek adviseur van de koning van Saoedi-Arabië over de Nederlandse vertegenwoordigers aldaar., 25 oktober 1957; 92; 1 stuk
        - Kaarten van het Britse protectoraat Aden van Shuqra tot Al-Muhalla., 1958; 93; 2 stukken
  - Stukken, afkomstig van P.M. Adriaanse (geboren 1898), c.
    - Overdruk van een artikel van De Waterkampioen, houdende bericht van de overdracht van de bekers van de Koninklijke Bataviaasche Jacht Club aan het Maritiem Museum "Prins Hendrik" in Rotterdam., 1961; 94; 1 stuk
    - Stukken betreffende schenkingen van voorwerpen, handschriften en archiefstukken van drs C. Adriaanse aan verschillende instellingen., 1964-1984; 95; 1 omslag
    - Documentatie inzake oudheden in Jemen., 1981 en z.j; 96; 1 omslag
    - Fotokopie van een ingezonden brief in Het Parool, houdende protest tegen misbruik van een dichtregel van H.M. van Randwijk., Z.j. (1979); 97; 1 stuk
    - Stukken betreffende de Vrijwillige Groenbrigade Amsterdam-Buitenveldert., 1981-1984; 98-99; 2 omslagen
      - Maart 1981-maart 1983., 98
      - April 1983-juni 1984., 99
  - Stukken, afkomstig van C. Snouck Hurgronje en E. Gobée., d.
    - Briefwisseling van C. Snouck Hurgronje met het ministerie van Buitenlandse Zaken over een eventueel verbod van de bedevaart van Mekka in Nederlandsch-Indië wegens de onveiligheid in de omgeving van Mekka., 1923-1925; 100; 1 omslag
    - Brief van mevrouw B.M. Snouck Hurgronje-Oort aan mevrouw C. Gobée., 5 februari 1928; 101; 1 stuk
  - Nagekomen stukken, oktober 1984., e.
    - Stukken, afkomstig van drs. C. Adriaanse (1896-1964)., 1.
      - Ingekomen brieven van Ph.S. van Ronkel., 1927-1940 en z.j; 102; 1 omslag
      - Foto's van het bezoek van Emir Saoed, kroonprins van Saoedi-Arabië, aan Nederland., 10-14 juni 1935; 103; 8 stukken
        Met staat en aantekeningen achterop de foto's.
        Vergelijk inventarisnummer 55.
      - Foto's van het bezoek van Sheik Abdulla Sulaiman, minister van Financiën van Saoedi-Arabië op doorreis in Nederland., Oktober 1946; 104; 3 stukken
    - Stukken, afkomstig van P.M. Adriaanse (geboren 1898)., 2.
      - Uittreksels uit brieven van en over zijn broer drs. C. Adriaanse over de jaren 1927-1938. Getypt., Z.j.; 105; 1 stuk
      - Briefwisseling over de uitgave van historische werken en memoires over de Japanse kampen in Nederlandsch-Indië door mr. C. Binnerts, J.C. Hamel, C. van Heekeren, R. Korteweg, A. Ofeigssen-Takes en D. van Velden., 1974-1976; 106; 1 omslag
      - Stukken betreffende een klacht van Adriaanse bij de Raad van Journalistiek tegen de Lelystad Courier wegens onjuiste publicaties over het uitvinderschap van de bij de Vrijwillige Groenbrigade Buitenvelderd in gebruik zijnde vuilgrijpers., 1983-1985; 107
- AANVULLING 1989, IV.
  - Foto's, afkomstig van C. Adriaanse., 1931-1938 en z.j; 108-120
    Deze foto's werden overgedragen door A.K. Widjojoadmodje te Rijswijk.
    - Foto's van het nationale feest in de Wadi Fatima in Mekka. 1931, 108
    - Foto's van stadsgezichten, het consulaat in Djeddah en van informele contacten. 1934-1938, 109
    - Foto's van een picnic in Wadi Fatima, van Indonesische pelgrims naar Mekka. 1931,1936, 110
    - Foto's van een reis van A.K. Widjojoadmodjo naar Medina. 1934, 111
    - Foto's, genomen bij galegenheid van het huwelijk van prinses Juliana met Prins Bernhard. 1937, 112
    - Personalia van Mohammed A. Nazief. 1939 en z.j., 113
    - Foto's van een overeenkomst met het ministerie van Buitenlandse Zaken in Jemen. 1932, 114
    - Foto's van reizen naar Jemen. 1932-1938, 115
    - Artistieke foto's, genomen in Jemen. 1932-1938, 116
    - Diversen: afbeeldingen van een onthoofding, portretten, prentbriefkaarten van Djeddah. Z.j., 117
    - Foto's genomen. in Medan en van moskeeën. Z.j., 118
    - Foto's van een militaire begrafenis van zes Europeanen van de luchtmacht in Bagdad. Z.j., 119
    - Foto's van een bezoek van prins Minkul aan Philips in Eindhoven. Z.j., 120